# 陈老师，关于并购重组中涉及大股东承诺事项

提问人：shengmeiqin 时间：2023-09-22 19:32:20
A上市公司以 2022 年 8 月 30 为基准日并购B公司（重大重组）， 2023 年 1 月交易所批复重组完成。
（ 1 ） 2022 年B公司与供应商C公司，因《合作协议》履行事宜发生争议，C公司向北京仲裁委提请仲裁，请求裁决B公司向其赔偿损失 3000 万元，北京仲裁委员会对该案进行审理后， 2023 年 6 月作出了仲裁裁决，裁定B公司向C公司支付损失人民币 1500 万元，C公司向法院申请执行， 2023 年 6 月B公司将款项支付给法院，同时B公司提出索赔仲裁反请求，并申请冻结了支付法院 1500 万元，目前案件在进行中。
（ 2 ） 2022 年审计并购过程中，因B公司认为赔偿的可能性很小，未在报表中预计可发生的损失。在重组方案中，B公司大股东承诺，如果未来因该诉讼发生损失，由B公司大股东予以赔偿。
（ 3 ） 2023 年 6 月B公司进行账务处理
借：营业外支出 1500
贷：银行存款
B公司提出索赔仲裁反请求 ，大股东认为目前案件在进展中，赔偿存在不确定性，拒绝赔偿。
请问陈老师， 1 、B公司 2023 年的账务处理是否正确？
2 、上市公司是否应向B公司的大股东请求先期履行赔偿义务并进行账务 处理
借：其他应收款-大股东
贷：营业外收入

回答人：chenyiwei
1 、在 2022 年审计并购过程中，如果“B公司认为赔偿的可能性很小”是合理的判断，符合当时已存在且可以合理获取的信息，则实际承担赔偿责任时计入 2023 年度损益是合理的。请项目组对照《监管规则适用指引——会计类第 1号》之“1-24 区分会计估计变更和差错更正”，谨慎判断 2022 年内重组审计时不确认预计负债的处理是否构成重大前期差错。
2 、后续B的原大股东对该损失予以补偿时，B公司收到补偿款应贷记资本公积处理；在A的合并报表层面，可在已确认的与该事项相关的营业外支出的限度内确认为营业外收入。

提问人：zoujiecpa 时间：2023-09-25 16:42:10
请教陈老师：为何在A的合并报表层面，可在 已确认的与该事项相关的营业外支出的限度内确认为营业外收入呢？
感谢指导！！

回答人：chenyiwei
参照或有事项准则：从第三方获得的补偿。

提问人：shengmeiqin 时间：2023-09-25 19:18:33
请教陈老师，您好，如果A公司是上市公司，B公司反向并购上市公司A公司，并购是B公司涉及诉讼，并购审计时，会计师认为该赔偿的可能性很小，符合当时已存在且可以合理获取的信息，则实际承担赔偿责任时计入 2023年度损益是合理的，B公司的股东成为上市公司的股东.
后续B的股东对该损失予以补偿时，B公司收到补偿款应贷记资本公积处理,在A的合并报表层面，可在已确认的与该事项相关的营业外支出的限度内确认为营业外收入。是否，借：资本公积贷：营业外收入账务处理是否合理

回答人：chenyiwei
经考虑，因为补偿是由B的原大股东（也是反向购买后A的大股东）提供的，因此补偿款在A的合并报表层面也是贷记资本公积处理。